# 求助陈版：关于回售选择权的计量

提问人：春暖花开 20112011 时间：2020-03-20 08:05:26
陈版您好：
我新金融工具准则一直学习的不好，实务中遇到新的问题，麻烦您再给把把关，看我理解的是否正确。
2017 年 7 月，甲公司与乙公司共同投资非上市公司A公司，持股比例分别为25%及10%。同时甲、乙公司约定：乙公司将其持有的A公司10%表决权委托给甲公司行使；在乙公司持有A公司股权满三年，乙公司享有将其持有的A公司股权出售给甲公司的选择权，出售价格为乙公司的投资成本加年化10%的利息。
2020 年 2 月 29 日，出于甲公司拟申报IPO的考虑，甲、乙公司解除了对A公司的表决权委托协议，同时亦解除了乙公司对甲公司的回售选择权（甲、乙公司无关联关系，上述经济行为系双方真实意思表达）。
问题：
1 、乙公司持有股权回售权实际上是一项看跌期权，甲公司应将其确认为一项以公允价值计量且其变动计入当期损益的金融负债，报表上列入“衍生金融负债”项目？
2 、该金融负债初始计量金额为0,其后续公允价值变动计入“公允价值变动损益”科目？
3 、各会计期末，如乙公司持有10%股权的公允价值>（10%股权投资成本+对应的利息），则该金融负债公允价值仍然为 0 ；反之，期末该金融负债的公允价值=（10%股权投资成本+对应的利息）-乙公司持有10%股权的公允价值？
4 、因A公司为非上市公司，各会计期末乙公司持有10%股权的公允价值可以按资产估机构用“收益法”评估的金额来计量？
5 、 2020 年 2 月 29 日，乙公司放弃了对甲公司的股权回售选择权，甲公司将该金融负债 2020 年1-2月期间的公允价值变动计入损益后，对应将 “衍生金融负债”科目余额一次性转入“投资收益”科目？

回答人：chenyiwei
1 、乙公司持有股权回售权实际上是一项看跌期权，甲公司应将其确认为一项以公允价值计量且其变动计入当期损益的金融负债，报表上列入“其他非流动负债”项目。
2 、该金融负债初始计量金额不一定为 0 （需考虑使用估值技术）,其后续公允价值变动计入“公允价值变动损。
益”科目。
3 、这只是该期权的内在价值，理论上应预计 3 年期满后A公司10%股权的公允价值，与届时的预定回售价格相比较。同时还要考虑时间价值因素的影响。由于这些问题较为复杂，建议利用专家工作。
4 、一般可以这样理解，标的股权可采用收益法或市场法估值。
5 、可以。 2020 年 2 月 29 日，乙公司放弃了对甲公司的股权回售选择权，甲公司将该金融负债 2020 年1-2月期间的公允价值变动计入损益后，对应将 “衍生金融负债”科目余额一次性转入“投资收益”科目。